最高法院刑事判決　　　　　　　　　　　　　　　　八十七年度台上字第四七○號
　　上訴人　台灣高等法院檢察署檢察官
　　被　告　甲○○
右上訴人因被告偽造有價證券案件，不服台灣高等法院中華民國八十六年一月二十七
日第二審判決（八十五年度上訴字第五三六五號，起訴案號：台灣士林地方法院檢察
署八十五年度偵字第九三八號），提起上訴，本院判決如左：
    主  文
原判決撤銷，發回台灣高等法院。
    理  由
本件原判決以：公訴意旨略以：被告甲○○於民國八十三年八月間，利用代丁金隆領
取台灣北區郵政管理局第0000000－0號帳戶支票之際，竟與蕭美情（已逃匿
，另由第一審法院通緝中）共同意圖為自己不法之所有，將領取之支票侵吞入己，並
意圖供行使之用，由蕭美情擅自以丁金隆名義簽發其中六紙面額計新台幣（下同）一
百三十六萬八千元，交予張文城，一紙面額三十二萬六千九百元交予張許璧蘭，因認
被告甲○○與蕭美情涉共犯刑法第三百三十五條第一項之侵占罪及同法第二百零一條
第一項、第二百十七條第二項之偽造印章、偽造有價證券罪嫌等語。經審理結果，認
被告甲○○之犯罪不能證明。因以第一審諭知該被告無罪之判決，為無不合，予以維
持，駁回公訴人在第二審之上訴，雖非無見。惟查：(一)原判決依憑證人張文城在第一
審之證詞，認定前述面額合計一百三十六萬八千元之六紙支票，係由在逃之蕭美情背
書持向張文城調借現款者（原判決理由四、(一)段）。但查證人張文城於第一審審理中
係證稱：（問：『提示偵卷第十頁附表』是否持有該等支票﹖）答以：「是，在我這
邊『庭呈支票』（即前述六紙支票）是甲○○拿到家裏，跟我調錢，時間是票期前一
天左右，分六次跟我調現，是到我臥龍街二六四巷三號二樓跟我調借，蕭女（指蕭美
情）未去……王（指被告）拿給我時，印章及日期、金額均已填妥……支票背面填之
蕭，可能是蕭女寫的，但我未親見」等語（見第一審卷第卅七頁九至十二行、同頁反
面一至三行、六至七行），如果無訛，足證上開六紙支票係由被告持向張文城調借現
款者，原判決認定係由蕭美情向張文城調借現款，顯與卷內證據資料不合，又原判決
就上開不利被告之證詞，究竟如何不足採為證明被告共同犯罪之證明，未見有所說明
，尤嫌判決理由不備。(二)查本件被告王隆順與在逃共犯蕭美情原係夫妻，於本案發生
（八十三年八月）後，始於八十四年十月十六日辦理離婚。而被告委於八十三年八月
間，受告訴人丁金隆之託持丁某之印章領取系爭空白支票二十五張，嗣其將領得之空
白支票及丁某印章全交予蕭美情。為被告供承之事實，並有戶籍謄本在卷可稽（見偵
查卷第十七頁、第一審卷第廿二、五十二、五十四、五十九頁、原審卷第廿二、卅一
頁），被告復自承告訴人將印章委託其代領本案支票時，並未言明可將領到之支票交
予蕭美情使用，當時蕭女也在場（第一審卷第五十二頁正面第十行、反面第十－十一
行）。再與上開證人張文城供證之情節相互印證以觀。被告所辯其對蕭美情擅自簽發
使用本案支票，全不知情云云，堪否採信，委非無疑。原判決竟將卷內有關被告違背
告訴人丁金隆之委託本旨，擅將受託領得之空白支票及告訴人印章交付其妻蕭美情，
嗣持系爭偽造之支票六紙，向證人張文城調現之不利事證，置而不論，遽行判決，自
嫌證據上理由不備，而難昭折服。檢察官上訴意旨，執以指摘，非無理由，應認原判
決有撤銷發回之原因。
據上論結，應依刑事訴訟法第三百九十七條、第四百零一條，判決如主文。
中      華      民      國    八十七    年      二      月     十二     日
                              最高法院刑事第六庭
                                  審判長法官  黃  劍  青
                                        法官  劉  敬  一
                                        法官  林  增  福
                                        法官  邵  燕  玲
                                        法官  張  清  埤
      右正本證明與原本無異
                                              書  記  官
中      華      民      國    八十七    年      二      月     十八     日
